臺灣臺東地方法院刑事判決　　　　　　　100年度訴字第227號
公　訴　人　臺灣臺東地方法院檢察署檢察官
被　　　告　詹祐章
上列被告因施用毒品案件，經檢察官提起公訴（100年度毒偵字
第219號、第232號、第276號），被告於準備程序中，就被訴事
實為有罪之陳述，本院告知其簡式審判程序之旨，並聽取當事人
之意見後，裁定由受命法官獨任依簡式審判程序審理，茲判決如
下：
    主  文
詹祐章施用第一級毒品，累犯，處有期徒刑壹年貳月，扣案之海
洛因殘渣袋肆包（毛重分別為零點參貳參壹公克、零點參貳零肆
公克、零點貳玖柒壹公克、零點貳柒伍伍公克），均沒收銷燬之
；扣案之玻璃球（已破碎）貳個、注射針筒伍拾玖支、塑膠小鏟
陸支、塑膠吸管壹支及不明粉末（葡萄糖）肆包，均沒收之。
    犯罪事實
一、詹祐章於民國94年間，因施用毒品案件，經本院以94年度毒
    聲字第109號裁定令入勒戒處所觀察、勒戒後，認無繼續施
    用毒品之傾向，於94年11月23日釋放出所，並經臺灣臺東地
    方法院檢察署檢察官於94年11月30日以94年度毒偵字第207
    號、第292號及第293號為不起訴之處分確定；復於94年間，
    因竊盜案件，經本院以94年度少連易字第3號判決判處有期
    徒刑1年6月確定，而於95年12月1日縮短刑期假釋出監，迄
    至96年1月1日保護管束期滿未經撤銷假釋，視為執行完畢（
    構成累犯）。復於96年間，因竊盜及施用毒品案件，經本院
    以96年度易字第169號判決分別判處有期徒刑10月、8月、6
    月及9月，並經減刑後定應執行有期徒刑1年7月確定；再因
    竊盜及施用毒品案件，經本院以96年度易字第273號判決各
    判處有期徒刑3月、3月、3月、7月、8月及7月，定應執行有
    期徒刑2年4月確定；上開各經再經本院以96年度聲字第289
    號裁定定應執行有期徒刑3年10月確定，甫於99年6月30日縮
    短刑期假釋出監（未構成累犯）。詎猶不知悔改，明知海洛
    因及甲基安非他命分屬毒品危害防制條例第2條第2項第1、2
    款所明定之第一級、第二級毒品，不得持有及施用，竟基於
    施用第一級毒品海洛因及第二級毒品甲基安非他命之犯意，
    於100年3月29日中午12時許，在址設於臺東縣卑南鄉○○村
    ○○路53巷3號之「逸軒大飯店」9樓之房間內，將第一級毒
    品海洛因及第二級毒品甲基安非他命同時置入玻璃球內點火
    燻烤後，以所生煙霧吸入體內之方式，同時施用第一級毒品
    海洛因及第二級毒品甲基安非他命1次。嗣於同日下午3時15
    分許，因另涉犯過失傷害及毒品等案件遭通緝到案，並扣得
    塑膠小鏟6支、已破碎之玻璃球2個、塑膠吸管1支、注射針
    筒59支、不明粉末（葡萄糖）4包、第一級毒品海洛因殘渣
    袋4包（毛重分別為0.3231公克、0.3204公克、0.2971公克
    、0.2755公克）等物，復於同日下午7時20分許，在臺東縣
    警察局採集其尿液檢體送驗，鑑驗結果呈安非他命、甲基安
    非他命、嗎啡、可待因陽性反應，始查知上情。
二、案經臺東縣警察局移請臺灣臺東地方法院檢察署檢察官偵查
    起訴。
    理  由
一、上開犯罪事實，業據被告詹祐章警詢、偵查中、本院準備程
    序及審理時坦承不諱，並有臺東縣警察局毒品犯罪嫌疑人尿
    液採驗作業管制紀錄、勘察採證同意書、搜索及扣押筆錄、
    、扣押物品目錄表、鑑識課支援證物採證報告、慈濟大學濫
    用藥物檢驗中心100年4月14日、4月15日函暨函附之檢驗總
    表、慈濟大學濫用藥物檢驗中心100年5月4日慈大藥字第100
    050402號函暨函附之鑑定書、臺灣臺東監獄收容入採尿檢驗
    登記簿等附卷足稽，足認被告之自白與事實相符，應堪採信
    。本件事證明確，被告之犯行洵堪認定。
二、論罪科刑：
(一)核被告詹祐章所為，係犯毒品危害防制條例第10條第1項之
    施用第一級毒品罪及同條第2項之施用第二級毒品罪。被告
    係以一施用毒品行為，同時施用海洛因、甲基安非他命，係
    一行為觸犯數罪名，為想像競合犯，應依刑法第55條規定從
    一重之施用第一級毒品罪論處。又被告前有如事實欄所載之
    論罪科刑執行情形，此有臺灣高等法院被告前案紀錄表1份
    附卷可考，其於有期徒刑執行完畢後，5年以內故意再犯本
    案有期徒刑以上之罪，為累犯，應依刑法第47條第1項之規
    定加重其刑。爰審酌被告前經觀察勒戒之機會，仍再為施用
    毒品犯行而受刑之宣告與執行，猶因施用海洛因、甲基安非
    他命再犯本罪，顯未衷心悛悔，漠視法令之禁制，恣意濫用
    藥品，仍再犯本案，益見其律己非篤，且其係同時施用中樞
    神經抑制劑及中樞神經興奮劑而犯之，為多重毒品濫用之行
    為，相較於單純施用同一毒品的行為，該罪質顯然較重，惟
    兼衡其施用毒品所生危害實以自戕健康為主，於他人尚無明
    顯重大危害，且犯後坦承犯行，態度尚可，暨其家庭狀況、
    經濟狀況不好及智識程度為國小畢業等一切情狀，量處如主
    文所示之刑。
(二)末按毒品危害防制條例第18條第1項規定，得諭知沒收並銷
    燬之者，以查獲之毒品及專供製造或施用毒品之器具為限，
    固不及於毒品之外包裝；惟若外包裝與沾附其上之毒品無法
    析離，自應將外包裝併該毒品諭知沒收並銷燬之（最高法院
    99年度臺上字第2476號判決可資參照）。查扣案之海洛因殘
    渣袋4包（毛重分別為0.3231公克、0.3204公克、0.2971公
    克、0.2755公克），其上之海洛因殘渣已無法與該包裝袋析
    離，應全部視為查獲之毒品，爰依毒品危害防制條例第18條
    第1項前段規定，均併予宣告沒收銷燬之；又玻璃球（已破
    碎）2個，均係被告所有供施用毒品所用之物，至扣案之注
    射針筒59支、塑膠小鏟6支、塑膠吸管1支及不明粉末（葡萄
    糖）4包、玻璃球（已破碎）2個，均為被告所有預備供施用
    毒品所用之物，業據被告陳明在卷，均應依刑法第38條第1
    項第2款之規定宣告沒收。
據上論斷，應依刑事訴訟法第273條之1第1項、第299條第1項前
段，毒品危害防制條例第10條第1項、第2項、第18條第1項前段
，刑法第11條、第55條、第47條第1項、第38條第1項第2款、第
51條第5款，判決如主文。
本案經檢察官李宗翰到庭執行職務。
中    華    民    國   100    年    8     月    31    日
                  刑事第四庭    法  官  郭世顏
以上正本證明與原本無異。
如不服本判決應於收受送達後10日內向本院提出上訴書狀，並應
敘述具體理由；其未敘述上訴理由者，應於上訴期間屆滿後20日
內向本院補提理由書（均須按他造當事人之人數附繕本）。「切
勿逕送上級法院」。告訴人或被害人對於本判決如有不服，請書
具不服之理由狀，請求檢察官上訴者，其上訴期間之計算係以檢
察官收受判決正本之日期為準。
                                書記官  姚佳華
中    華    民    國   100    年    8     月    31    日
附錄本案論罪科刑法條全文：
毒品危害防制條例第10條：
施用第一級毒品者，處6月以上5年以下有期徒刑。
施用第二級毒品者，處3年以下有期徒刑。